臺灣苗栗地方法院刑事判決　　　　　　　　　　　　　九十二年度易字第四六七號
　　公　訴　人　臺灣苗栗地方法院檢察署檢察官
　　被　　　告　甲○○
右列被告因違反毒品危害防制條例案件，經檢察官提起公訴（九十二年度毒偵字第八
０一號）及移送併辦（九十三年度偵字第一六九三號、九十三年度毒偵字第四八九號
），經本院合議庭裁定適用簡式審判程序，判決如左：
    主  文
甲○○連續施用第二級毒品，處有期徒刑壹年貳月。
    事  實
一、甲○○前因施用毒品案件，經本院裁定送觀察、勒戒後，認無繼續施用毒品之傾
    向，業經臺灣苗栗地方法院檢察署檢察官以民國八十八年偵字第七五五號、第一
    一九四號為不起訴處分確定；又因二犯施用毒品案件，經本院裁定送觀察、勒戒
    ，認有繼續施用毒品之傾向，裁定送強制戒治（業於九十一年三月十八日執行完
    畢），刑事責任部分則由檢察官以八十九年度毒偵字第一二八三號、八十九年度
    毒偵緝字第二四二號聲請簡易判決處刑，嗣由本院於八十九年十二月四日，以八
    十九年度易字七九四號判處有期徒刑七月確定（尚未執行完畢）；復因三犯施用
    第一、二級毒品案件，經檢察官以九十年度毒偵字第一四０四號提起公訴，為本
    院於九十一年一月十四日，以九十年度訴字第三二二號分別判處有期徒刑十月、
    八月，定應執行刑一年四月確定，嗣經檢察官指揮發監執行後，併前案接續執行
    ，迄九十二年八月二十九日經核准假釋出監執行保護管束（假釋期間至九十三年
    一月二十五日始屆滿，故未構成累犯）。
二、詎甲○○於右開強制戒治執行完畢後五年內，猶不知悔改，復基於施用第二級毒
    品之概括犯意，於九十二年九月十五日上午九時許起迄九十三年二月二十八日上
    午九時許止，在其位於苗栗縣竹南鎮龍鳳里大坵園一四六之二號租屋處所，以吸
    食器（末扣案）內置安非他命燃燒後吸食其煙霧之方法，連續不法施用第二級毒
    品安非他命多次。嗣於九十二年九月十九日，經臺灣苗栗地方法院檢察署觀護人
    執行保護管束時採尿送驗，查獲有安非他命陽性反應；又於九十三年三月二日凌
    晨零時十八分許，因另案通緝而為警在苗栗縣竹南鎮○○里○○路「慈佑醫院」
    第五一五號病房逮捕歸案（並扣得海洛因含袋重０．二公克，其涉嫌持有第一級
    毒品部分另由檢察官偵查中），經警再採集其尿液送驗結果，亦呈安非他命陽性
    反應，始揭上情。
二、案經臺灣苗栗地方法院檢察署檢察官自動檢舉偵查起訴及移送併辦。
    理  由
一、程序方面：
    本件被告甲○○所犯為毒品危害防制條例第十條第二項之罪，核屬刑事訴訟法第
    二百七十三條之一第一項所定死刑、無期徒刑、最輕本刑為三年以上有期徒刑以
    外之罪，亦非高等法院管轄之第一審案件，而被告於本院行準備程序中就被訴事
    實為有罪之陳述，經告知被告簡式審判程序之旨並聽取當事人意見後，本院合議
    庭裁定由受命法官獨任進行簡式審判程序，合先敘明。
二、認定犯罪事實所根據的證據及理由：
    (一)被告甲○○於偵、審中自白前揭連續施用第二級毒品安非他命多次之犯行（參
      見九十三年度偵字第一六九三號卷第五頁及本院準備程序筆錄）。
    (二)被告於九十二年九月十九日為臺灣苗栗地方法院檢察署觀護人室採集尿液送驗
      結果，呈安非他命陽性反應，有中山醫學大學附設醫院藥物濫用檢測中心九十
      二年十月二日檢驗報告一紙附卷可稽（參見九十二年度毒偵字第八０一號卷第
      十四頁）；而被告於九十三年三月二日凌晨為警在「慈佑醫院」第五一五號病
      房逮捕歸案後，經苗栗縣警察局竹南分局及臺灣苗栗看守所分別採集其尿液送
      驗後結果，亦均檢出毒品安非他命陽性反應，有苗栗縣衛生局九十三年三月十
      五日苗衛檢字第０九三０００三三五七號煙毒尿液檢驗成績書、中山醫學大學
      附設醫院藥物濫用檢測中心九十三年四月二十三日檢驗報告各一紙可佐證（見
      九十三年度偵字第一０一九號卷第二十五頁、九十三年度毒偵字第四八九號卷
      第十五頁）。
    (三)被告前因施用毒品案件，經本院裁定送觀察、勒戒後，認無繼續施用毒品之傾
      向，業經臺灣苗栗地方法院檢察署檢察官以八十八年偵字第七五五號、第一一
      九四號為不起訴處分確定；又因二犯施用毒品案件，經本院裁定送觀察、勒戒
      ，認有繼續施用毒品之傾向，裁定送強制戒治，於九十一年三月十八日執行完
      畢；復因三犯施用第一、二級毒品案件，經同署檢察官以九十年度毒偵字第一
      四０四號提起公訴，為本院以九十年度訴字第三二二號定執行刑一年四月確定
      等情，有臺灣苗栗地方法院檢察署檢察官不起訴處分書及臺灣苗栗地方法院檢
      察署刑案資料查註紀錄表可稽，是被告為三犯以上施用毒品案件，至堪認定。
    (四)由上述各節參互佐證，被告自白施用安非他命犯行，核與事實相符，應堪採信
      。本件事證明確，被告犯行堪以認定。
三、論罪科刑的理由：
    (一)按安非他命為毒品危害防制條例第二條第二項第二款所定之第二級毒品。被告
      前因施用毒品案件，經本院裁定送觀察、勒戒及強制戒治在案，被告復於事實
      欄所載期間再為本件連續施用毒品犯行，核其所為，係犯毒品危害防制條例第
      十條第二項之罪。其多次施用毒品前後非法持有毒品之低度行為，均應為施用
      之高度行為所吸收，不另論罪。
    (二)就被告先後多次施用第二級毒品犯行，時間密接，方法相同，所犯均為構成要
      件相同之罪名，顯係基於概括犯意而為，為連續犯，應依刑法第五十六條論以
      一罪，並加重其刑。
    (三)被告於九十二年九月十五日後之犯行，雖未據起訴，惟既經檢察官移送併辦，
      復經查與起訴部分有裁判上一罪之連續犯關係，即為起訴效力所及，本院自得
      併予審理，附此敘明。
    (四)審酌被告雖因法律之規定未構成累犯，然前有多次施用毒品前科，足徵素行不
      佳。而非法施用毒品，對於個人身心戕害甚鉅，本件查獲之情形又施用頻率較
      密，及偵、審中尚能坦承犯行暨其施用動機、手段等一切情狀，爰量處如檢察
      官求處刑度之刑如主文所示。
    (五)供被告施用毒品之吸食器並未扣案，且據被告於審理中陳明業已丟棄，為免未
      來執行困難，爰不宣告沒收。至扣案之第一級毒品海洛因，雖據法務部調查局
      鑑定結果，確為第一級毒品，然因與本件被告施用第二級毒品犯行無關，應由
      檢察官另行依法偵辦，於本件亦不併宣告沒收銷燬，均附此敘明。
四、適用法律依據：
    (一)刑事訴訟法第二百七十三條之一第一項，第二百九十九條第一項前段。
    (二)毒品危害防制條例第十條第二項。
    (三)刑法第十一條、第五十六條。
本案經檢察官廖啟村到庭執行職務。
中　　　華　　　民　　　國　　九十三　　年　　　六　　　月　　二十八　　日
                              臺灣苗栗地方法院刑事第三庭
                                  法  官  楊  台  清
右正本證明與原本無異
如不服本判決應於送達後十日內向本院提出上訴狀
                                  書記官  王  月  香
中　　　華　　　民　　　國　　九十三　　年　　　六　　　月　　二十八　　日
附錄本案論罪科刑法條
毒品危害防制條例第十條
施用第二級毒品者，處三年以下有期徒刑。
